臺灣屏東地方法院民事判決　九十三年度訴字第二九六號
　　原　　　告　乙○○
　　訴訟代理人　丁○○
　　　　　　　　丙○○
　　被　　　告　己○○
　　訴訟代理人　戊○○
右當事人間侵權行為損害賠償事件，本院於民國九十三年九月二十二日辯論終結，判
決如左：
    主      文
原告之訴及假執行之聲請均駁回。
訴訟費用由原告負擔。
    事實及理由
一、原告起訴主張：被告於民國九十一年四月十九日十六時四十六分駕駛車號ＷＲＴ
    五四○號機車，沿屏東縣九如鄉○○村○○○街由東往西行經成功二街與九如路
    交岔路口，因疏未注意車前狀況，撞擊原告所駕駛沿主幹道九如路機車專用道由
    南往北行駛，車號ＰＫＨ五九九號之機車右後側，造成原告人車倒地，受有頭部
    外傷併腦震盪、胸部挫傷及第二至八支左肋骨斷裂之傷害，原告因此支出醫療費
    用新臺幣（以下同）一萬一千七百五十一元、另於九十一年四月二十三日至九十
    一年五月十六日住院期間僱請訴外人李陳美月看護，支出看護費用四萬六千元。
    又原告於二十年八月二十六日出生，至九十一年四月十九日車禍發生時，為七十
    一歲，平均餘命為十一年。原告受傷開刀後，生活起居無法自理須專人照顧，自
    九十一年五月十七日起，入住屏東縣私立安德老人養護中心，每月支出養護費用
    一萬五千元，每年支出養護費用十八萬元，以單利百分之五複式霍夫曼係數表扣
    除中間利息計算，原告於餘命十一年期間，須增加支出之養護費用為一百五十四
    萬六千二百二十元。另原告因前開傷害，身心兼受煎熬，精神上遭受重大之痛苦
    ，並得向被告請求精神上慰撫金一百萬元。為此爰依民法第一百八十四條第一項
    前段、第一百九十三條第一項、第一百九十五條等規定，於本院聲明：被告應給
    付原告二百六十萬三千九百七十一元及自起訴狀繕本送達之翌日起至清償日止，
    按週年利率百分之五計算之利息，並願供擔保請求宣告假執行。
二、被告則以：本件事故發生是因為原告酗酒、無照、未戴安全帽駕駛機車闖越紅燈
    撞及被告左腳所造成，被告並無過失。且被告亦因此受傷支出醫療費二萬四千五
    百八十一元，另因本件車禍二年三個月無法工作，受有二十七萬元之工作損失，
    且因受傷精神上受有損害，得向請求原告賠償二百萬元之精神上損害。因此如果
    認為原告得向被告請求損害賠償，被告以前開之請求權主張抵銷等語置辯，故請
    求駁回原告之訴及假執行之聲請。
三、查被告於九十一年四月十九日十六時四十六分駕駛車號ＷＲＴ五四○號機車，沿
    屏東縣九如鄉○○村○○○街由東往西行經成功二街與九如路交岔路口時，與原
    告所駕駛沿九如路由南往北行駛，車號ＰＫＨ五九九號之機車發生碰撞，致原告
    受傷之事實，有本院依職權調取之九十二年度交易字第一二六號刑事卷宗所附道
    路交通事故調查報告表一份（見前開刑事卷宗之警訊卷第一三頁）、照片六張（
    同前卷第一四至一六頁）、寶建醫院診斷證明書影本（同前卷第一一頁）為證，
    並為兩造所不爭執，應堪信為真實。
四、按因故意或過失，不法侵害他人之權利者，負損害賠償責任；不法侵害他人之身
    體或健康者，對於被害人因此喪失或減少勞動能力或增加生活上之需要時，應負
    損害賠償責任；不法侵害他人之身體、健康，被害人雖非財產上之損害，亦得請
    求賠償相當之金額，民法第一百八十四條第一項前段、第一百九十三條第一項、
    第一百九十五條第一項分別雖定有明文。惟依前開法條規定請求損害賠償者，仍
    須以被告有故意或過失為要件，倘被告並無過失，則難令其負損害賠償責任。經
    查：
  (一)兩造所駕機車發生碰撞後，兩造所駕機車均在九如路上留下南北縱向之刮地痕，
    此有道路交通事故調查報告表一份附於本院九十二年度交易字第一二六號刑事卷
    宗之警訊卷第一三頁可證。依此事實可知，兩造所駕機車發生碰撞後，均係由南
    向北運動。然而被告駕駛機車原係由東向西行進，發生碰撞後運動方向竟因而改
    變，足見被告所駕機車於發生碰撞時必有南北向之受力，此受力方向又恰與原告
    所駕機車原來之運動方向相同，再參酌證人甲○○於本院九十三年八月二日結證
    稱：伊看到原告的機車撞到被告之機車等語，已可推知，本件車禍事故發生當時
    ，係由原告駕車撞及被告所駕機車。原告雖以其機車右後側受有損壞，被告所駕
    機車前輪處受有損害為據，主張被告駕駛機車撞及原告所駕機車之右後側云云。
    然原告所駕機車後側及被告所駕機車前輪處受有損害，固有照片二張可證（見刑
    事警訊卷第一四頁下、第一六頁上），並在警員楊永州之偵查報告可稽。惟兩造
    所駕之機車之損壞，除可能因兩車碰撞所生外，亦可能於倒地後產生，亦不能排
    除係於碰撞前即存有損壞。據此，前開照片及偵查報告中所示之兩造所駕機車車
    損，即不宜作為認定車禍撞擊點之依據。故原告主張被告所駕機車撞及原告所駕
    機車即非可採。
  (二)又原告於事故發生時係闖越紅燈之事實，業據證人甲○○於本院九十三年八月二
    日審理時具結後證述：（問：雙方發生車禍是否看到？）伊有看到原告闖紅燈，
    伊當時騎機車由南向北要去找人，到紅綠燈時剛好遇到紅燈，伊在停車等紅燈，
    原告與伊同向，約以三、四十公里之速度從伊左側通過，後來就撞上被告等語。
    而證人甲○○為本件事故之目擊證人，此見甲○○於事發後警方至現場處理車禍
    時確實在場即明（見前開卷宗警訊卷第一四頁上照片著白色帽之中年男子），而
    證人甲○○在本院具結作證，除有刑事偽證處罰擔保其證言之可信度外，其於本
    院言詞直接訊問下，就原告闖越紅燈部分之證述，未見偽證之跡象，故證人於本
    院所述，雖就原告如何撞及被告機車及撞及部位等細節部分，不無齟齬之現象，
    但因甲○○停等紅燈乃就其親身之動作所為之證述，其餘發生齟齬之部分，則屬
    其眼見但參與動作之事實，故尚不得以其就細節部分證述之瑕疵，而否定其有關
    原告闖越紅燈之證言之真實性，據此，其就原告闖越紅燈之證言應堪信為真實。
  (三)按行至有號誌之交岔路口，遇紅燈應依車道連貫暫停，不得逕行插入車道間，致
    交通擁塞，妨礙其他車輛通行，道路交通安全規則第一百零二條第一項第十一款
    定有明文。本件事故發生地點為有號誌之交岔路口，原告所行駛之九如路由南向
    北方向當時號誌為紅燈，原告本應暫停等待，竟闖越紅燈而撞及被告，被告顯無
    從以注意車前狀況之方法避免事故發生，且被告就使用道路之原告不闖紅燈應有
    所信賴，故本件事故之發生，應由原告負全部之過失責任，被告並無過失，亦不
    負損害賠償責任甚明。
五、綜上所述，被告就本件事故之發生並無過失，原告依民法第一百八十四條第一項
    前段、第一百九十三條第一項、第一百九十五條第一項之規定，請求被告賠償原
    告二百六十萬三千九百七十一元及自起訴狀繕本送達之翌日起至清償日止，按週
    年利率百分之五計算之利息，即非有據，應予駁回。又原告之訴既經駁回，其假
    執行之聲請，亦失所附麗，應併予駁回之。
據上論結，原告之訴為無理由，依民事訴訟法第七十八條，判決如主文。
中　　　華　　　民　　　國　　九十三　　年　　　九　　　月　　二十九　　日
                                    臺灣屏東地方法院民事第一庭
~B審判長法官　羅心芳
~B法　　　官　許蓓雯
~B法　　　官　周群翔
右為正本係照原本作成。
如不服本判決，應於收受送達後二十日內向本院提出上訴書狀（均須按他造當事人之
人數附繕本）。
~B法院書記官　溫訓暖
中　　　華　　　民　　　國　　九十三　　年　　　九　　　月　　二十九　　日
